Inventaris van de archieven van Stichting Voorlichtingsbureau voor de Voeding en taakvoorgangers en de Stuurgroep Project Goede Voeding (1987-1998), (1924) 1941-2001
Nationaal Archief, Den Haag
- Voorlichtingsbureau voor de Voeding 1956-1999, 2.
  - Stukken betreffende afzonderlijke onderwerpen, 2.2.
    - Taken en bevoegdheden, 2.2.2.
      - Voorlichting, 2.2.2.1.
        - Brochures niet behorend tot een campagne, 1956-1998 en z.d.; 80-313; 204 katernen, 25 omslagen en 4 stukken
          - Nr. 632, Koolhydratendieet. Uitgebreide variatielijst, 1986-1990, 154
          - Nr. 630, Koolhydratendieet. Algemene informatie, 1986-1991, 155
          - Nr. 198, Brochures van het Voorlichtingsbureau voor de Voeding, 1987, 156
          - Nr. 199, Voorlichtingsmateriaal bestemd voor het kader werkzaam in de voedings- en dieetvoorlichting, 1987, 157
          - Nr. 499, Voedingsverzorging in het groot, 1987, 158
          - Nr. 610, Energiedieet. Algemene informatie, 1987, 159; 1 omslag
          - Nr. 611, Energiedieet. Variatielijst, 1987, 160
          - Nr. 622, Eiwitdieet. Algemene informatie, 6e druk, 1987, 161
          - Nr. 612, Energiedieet. Uitgebreide variatielijst, 1987-1989, 162
          - Nr. 590, Wat u (nog) niet weet over voeding. Beknopte informatie voor de leerkracht, 1987-1992, 163; 1 omslag
          - Nr. 402, Voedingsmiddelenmicrobiologie en voedingsmiddelenhygiëne, 1e en 5e druk, 1988, 164
          - Nr. 650, Meer weten over diëten. Informatie over de werking en bereiding van de meest voorkomende diëten, 1988-1990, 165
          - Nr. 410, Hygiëne-code. Kadercode voor de voedingsverzorging in de gezondheidszorg en ouderenzorg, 1989, 166; 1 omslag
          - Nr. 419, Normaliseren, wat is dat? En wat doet u ermee? 3e druk, 1990, 167
          - Nr. 601, Gezond dieet met de maaltijdschijf, 1990, 168
          - Voedselallergie en Voedselintolerantie: minder klachten door goede begeleiding, 1990, 169
          - Nr. 417, Voedingsverzorging, kwaliteit en organisatie, 1991, 170; 1 omslag
          - Kunnen we nog wel veilig eten? 1991, 171
          - Voorlichtingsbureau voor de Voeding 50 jaar. 50 jaar: u weet wel, 1991, 172
          - Nr. 434, Hygiëne wegwijzer. Materialen en mogelijkheden voor hygiënevoorlichting in de grootkeuken, 1991-1992, 173
          - Nr. 151, Goede voeding voor uw hart, 5e druk, 1992, 174
          - Nr. 152, Naar een beetje minder zout, 3e druk, 1992, 175
          - Nr. 846, Dieet bij diabetes mellitus met overgewicht, 1992, 176
          - De voedingswijzer: toelichting en achtergronden, 1992, 177
          - Nr. 841, Dieet bij diabetes mellitus, 1992-1997, 178
          - Nr. 437, Hygiëne in de voedselverzorging. Richtlijnen voor hygiënisch handelen, 1993, 179; 1 omslag
          - Weet wat je eet: docentenhandeling, uitgegeven in samenwerking met Nederlandse Onderwijs Televisie (NOT), 1993, 180
          - Weet wat je eet: leerlingenboek, uitgegeven in samenwerking met Nederlandse Onderwijs Televisie (NOT), 1993, 181
          - Zo eet Nederland, 1992, resultaten van de Voedselconsumptiepeiling 1992, 1993, 182; 1 omslag
          - Nr. 821, Eiwitbeperkt dieet, 1993-1996, 183
          - Nr. 871, Glutenvrij dieet, 1993-1996, 184
          - Nr. 831, Dieet bij verhoogd cholesterolgehalte, 1993-1997, 185
          - Nr. 200, Nederlandse Voedingsmiddelentabel, 38e druk, 1994, 186
          - Nr. 198, Uitgaven van het Voorlichtingsbureau voor de Voeding, 1994, 187
          - Nr. 811, Energiebeperkt dieet, 1994, 188
          - Nr. 851, Natriumbeperkt dieet, 1994-1996, 189
          - Nr. 881, Dieet bij lactose-intolerantie, 1994-1996, 190
          - Nr. 805, Dieettabel, 1994-1997, 191
          - Nr. 408, Menuplanning. Stappenplan en richtlijnen voor het opstellen van een menuplan in instellingen, 1995, 192; 1 omslag
          - Nr. 418, Richtlijnen voor bouw en renovatie van een bedrijfsrestaurant, 1995, 193; 1 omslag
          - Eet bewust, ... minder vlees. Met produktinformatie en recepten, 1995, 194
          - Nr. 141, Wat in 't vat zit..., 1996, 195; 1 omslag
          - Nr. 200, Nederlandse Voedingsmiddelentabel, 39e druk, 1996, 196
          - Nr. 410, Hygiëne-code. Kadercode voor de voedingsverzorging in instellingen in de gezondheidszorg en ouderenzorg, 1996, 197; 1 omslag
          - Nr. 861, Vezelrijke voeding, 1996-1998, 198
          - Nr. 400, Kwaliteit in de voedingsverzorging. Eisen, richtlijnen en aanbevelingen, 1997, 199; 1 omslag
          - Nr. 541, Kleuterkost. Een project over voeding voor groep 1 en 2 van het basisonderwijs, 1997, 200
          - Nr. 542, Igminia, het eetfeetje. Een project over voeding voor groep 3 en 4 van het basisonderwijs, 1997, 201
          - Nr. 543, Felix in eetsprookjesland. Een project over voeding voor groep 5 en 6 van het basisonderwijs, 1997, 202
          - Nr. 544, De Beter(w)eters. Een project over voeding voor groep 7 en 8 van het basisonderwijs, 1997, 203
          - Nr. 545, Achtergrondinformatie. Bij een project over voeding voor het basisonderwijs, 1997, 204
          - Een gezonde kijk op vitamines en mineralen, 1997, 205; 1 omslag
          - Zo eet Nederland, 1998, resultaten van de Voedselconsumptiepeiling 1998, 1998, 206; 1 omslag
          - Nr. 101, Geheugensteuntje voor gezonde eters, z.d., 207
          - Nr. 115, Fit zijn en blijven: voeding voor wie de 50 is gepasseerd, z.d., 208
          - Nr. 141, Kaas, voor goede en zuinige maaltijden! z.d., 209
          - Nr. 142, Minder vet, goed voor u! z.d., 210
          - Nr. 150, Naar een paar kilo minder, 6e druk, z.d., 211
          - Nr. 153, Voorkom trage stoelgang: tips voor een vezelrijke voeding, 4e druk, z.d., 212; 1 omslag
          - Nr. 201, De Maaltijdschijf. Kaderbrochure voor hen die voedingsvoorlichting geven, z.d., 213; 1 omslag
          - Nr. 205, Voedingseducatie: het smakelijkste stuk van gezondheidseducatie, z.d., 214
          - Nr. 208, Voeding- en voedingsgewoonten in Afrika, z.d., 215
          - Nr. 210, Hap hap hap Hoera: bestemd voor kleuters en eerste klassers L.O., z.d., 216
          - Nr. 211, Etenderwijs, z.d., 217
          - Nr. 212, Eten en weten, z.d., 218
          - Nr. 219, Voedingsleer. Waar vind ik dat? z.d., 219
          - Nr. 238, Onze Voeding: Leerlingenblad ten behoeve van het voortgezet onderwijs, z.d., 220
          - Nr. 261, De voed-je-goed show, z.d., 221
          - Nr. 299, Voedingseducatie voor 4 tot 18 jaar: materialen en mogelijkheden voor leerlingen, leerkrachten en docenten, z.d., 222
          - Nr. 400, Kwaliteit in de voedingsverzorging. Eisen, richtlijnen en aanbevelingen, z.d., 223; 1 omslag
          - Nr. 401, Hygiëne in de keuken. Deel 1, voor het personeel werkzaam in de voedselverzorging, 4e druk, z.d., 224
          - Nr. 403, Schoon genoeg van de vuile vaat, z.d., 225
          - Nr. 405A, De voeding voor buitenlandse kinderen in kinderdagverblijven, z.d., 226
          - Nr. 406A, Het stappenplan. Leidraad bij de invoering van de maaltijdbeoordeling in de voedingsdienst, z.d., 227
          - Nr. 409 deel A, Automatische verwerking van informatie voor de voedingsdienst. Algemene oriëntatie, 1e druk, z.d., 228
          - Nr. 410 deel B, Automatische verwerking van informatie door de voedingsdienst. Technische informatie, 4e druk, z.d., 229
          - Nr. 412, Voedingsverzorging in ziekenhuizen. Een systeemanalyse, z.d., 230; 1 omslag
          - Nr. 413, Maaltijdvoorziening voor thuiswonende bejaarden, 5e druk, z.d., 231; 1 omslag
          - Nr. 413A, Uw maaltijd thuisbezorgd, z.d., 232
          - Nr. 413B, Uw maaltijd thuisbezorgd, z.d., 233
          - Nr. 414, Handleiding Keukenplan. Het programma van eisen: functieprogramma van consument tot keuken, 2e druk, z.d., 234; 1 omslag
          - Nr. 414, Voedingsbeleid, z.d., 235; 1 omslag
          - Nr. 415, Handleiding Keukenplanning. Het programma van eisen: functieprogramma voor de ruimten van de voedingsdienst, 2e druk, z.d., 236; 1 omslag
          - Nr. 416, Handleiding Keukenplanning. Het programma van eisen: programma voor ruimtelijke consequenties, z.d., 237; 1 omslag
          - Nr. 417, Meer weten over diëten. Informatie over veel voorkomende diëten, toetsuitgave deel 1, z.d., 238
          - Nr. 417, Meer weten over diëten. Variatielijsten, toetsuitgave deel 2, z.d., 239
          - Nr. 420, Richtlijnen voor het toepassen van gekoelde maaltijden, z.d., 240; 1 omslag
          - Nr. 421A, De voeding van Turken en Marokkanen. Bijlage bij brochure Anders eten in instellingen, z.d., 241
          - Nr. 425, Kostenbeheersing in de grootkeuken. Van menuplanning tot verwijdering keukenafval, z.d., 242
          - Nr. 430, Hoezo bacterie? z.d., 243
          - Nr. 480, Voor warm eten wordt gezorgd, het brood doet u zelf, z.d., 244
          - Nr. 501, Handleiding bij de diaserie 'De Maaltijdschijf', z.d., 245
          - Nr. 521, Een gezonde mond. Handleiding bij de diaserie, z.d., 246; 1 omslag
          - Nr. 540, Boodschappen doen. Project met een winkelspel, z.d., 247
          - Nr. 891, Voedingsadviezen voor patiënten met een colostoma, z.d., 248
          - Nr. 892, Dieetadviezen voor patiënten met een ileostoma, z.d., 249
          - Nr. 1107, Temperatuurwijzer, z.d., 250
          - 10 recepten voor 10 personen, z.d., 251
          - 20 diëten. Richtlijnen en recepten, z.d., 252
          - 22 dieetrichtlijnen- en dieetrecepten brochures, z.d., 253
          - 50 jaar, u weet wel, z.d., 254; 1 stuk
          - Bruinbrood, witte tanden, z.d., 255
          - De slechte, minder goede en goede snacks, z.d., 256
          - De vetmeter, z.d., 257
          - De voeding in kindertehuizen, z.d., 258
          - Dranken, z.d., 259
          - Eet smakelijk met boekweit, z.d., 260
          - Enkele punten uit het Nederlandse voedingspatroon, z.d., 261
          - Foliumzuur en zwangerschap. Een antwoord op veelgestelde vragen, z.d., 262
          - Garnalen en mosselen, z.d., 263
          - Geef uzelf de vijf, z.d., 264
          - Gezonde en aangepaste voeding in de horeca, z.d., 265
          - Gezonder eten. Een goede keus. Tips voor een beter vetgebruik, z.d., 266
          - Goed van eten en drinken: voor iedereen die gezond wil eten, z.d., 267
          - Goede voeding, z.d., 268
          - Groenten en fruit doen meer dan u denkt, z.d., 269; 1 stuk
          - Groentenkalender, z.d., 270
          - Het bestralen van levensmiddelen, z.d., 271
          - Het verduurzamen van levensmiddelen door bestraling, z.d., 272
          - Huishoudonderwijs aan leerling-kraamverzorgsters, z.d., 273
          - Hulpstoffen in levensmiddelen, z.d., 274
          - Hygiëne in keukens van inrichtingen, z.d., 275
          - Ik let lekker op minder vet! z.d., 276
          - Kaart: voer voor journalisten? z.d., 277
          - Keukenwijzer, kooktijdentabel voor de INOX snelkookpan, z.d., 278; 1 stuk
          - Leidraad voor voorlichtingscursussen en demonstraties aan huisvrouwen op het gebied van koken en voedingsleer, z.d., 279
          - Licht en gezond. Smakelijk en zakelijk: Restaurants, z.d., 280
          - Lofzang op de Zuivel, z.d., 281
          - Malse maatjes, z.d., 282
          - Meer weten over eten. Keuzelijst, z.d., 283
          - Meer weten over eten. Test jezelf! z.d., 284
          - Menuplanning in het bedrijfsrestaurant, z.d., 285
          - Minder vet, wel zo lekker. Recepturen, richtlijnen, bereidingstips, vettabel, speciale uitgave van het Voorlichtingsbureau voor de Voeding en Koggeschip Vakbladen, z.d., 286
          - Overzicht van aanbevolen bewaartemperatuur van diverse producten, z.d., 287; 1 stuk
          - Plakplaatjes met afbeeldingen van voedingsmiddelen, z.d., 288
          - Praktische richtlijnen. Gezonde en aangepaste voeding in de horeca, z.d., 289
          - Recept, z.d., 290
          - Receptenharmonika, z.d., 291
          - Snijvolgorde vleeswaren, z.d., 292
          - Temperatuurwijzer: Belangrijke temperaturen in de keuken, z.d., 293
          - Tips voor uw goede vakantiegezondheid, z.d., 294
          - Trim, óók met je vork, z.d., 295
          - Vakantiezon soms ziektebron, z.d., 296
          - Van broodtrommeltje tot 24 uurs service, z.d., 297
          - Van tuin naar tafel, z.d., 298
          - Veilig met vlees. Voeding en hygiëne 2, z.d., 299
          - Vereenvoudigde voedingsmiddelentabel, z.d., 300
          - Vis, z.d., 301
          - Vis bij feesten, z.d., 302
          - Voeding van oost naar west, z.d., 303
          - Voeding. Leerstofkernen over voeding met verwerkingsbladen voor de leerlingen voor alle klassen van de lagere school, z.d., 304
          - Voedselbestraling, een moderne manier van conserveren, z.d., 305
          - Voorkom tandbederf, 5e druk, z.d., 306
          - Voorkom voedselvergiftiging. Voeding en hygiëne nr. 1, z.d., 307
          - Wat kunt u het Voorlichtingsbureau voor de Voeding allemaal vragen? z.d., 308
          - Wat zetten wij onze Turkse gasten voor? z.d., 309
          - Weet wat je eet, z.d., 310
          - Weet wat u geeft in het personeelsrestaurant, z.d., 311
          - Zoutevis en Stokvis, z.d., 312
          - Zuigelingenvoeding. De huidige inzichten, z.d., 313
        - Persberichten, 1957-1998; 314-318; 5 omslagen
          - Nrs. 980-1303, 1957-1966, 314
          - Nrs. 1339-1411, 1967-1969, 315
          - Nrs. 1412-1695, 1970-1977, 316
          - Persberichten, 1993-1997, 317
          - Persberichten en persinformatie, 1993-1998, 318
        - Verzamelde publicaties, 1959-1996 en z.d.; 319-327; 6 delen en 3 omslagen
          - 'Onze voeding als we ouder worden', overdruk uit het tijdschrift 'Ons Gezin', 1959, 319; 1 omslag
          - 'Over licht en zwaar verteerbaar voedsel', overdruk uit het tijdschrift 'Ons Gezin', 1959, 320; 1 omslag
          - 'Goede voeding, gezonde mensen, eenvoudige voedingsleer', door Th.M.J. Donkersloot (Den Haag, Van Goor Zonen), 1967, 321
          - 'Het hartinfarct, risicofactoren en preventiemogelijkheden', door Dr. L.M. Dalderup, in samenwerking met de Nederlandse Hartstichting (Den Haag, Nierop Drukkerij B.V.), 1974, 322
          - 'NEVO-tabel, Nederlands voedingsstoffenbestand 1986-1987', door Stichting NEVO (Den Haag), 1986, 323
          - 'De meest voorkomende vragen aan de Voedingstelefoon', door A.W. Bruna (Utrecht/Antwerpen), 1988, 324
          - 'Aan tafel! Vijftig jaar eten in Nederland', door I. Montijn, 1991, 325
          - 'Voedingsleer en dieetleer voor verpleegkundigen', door A.E.H. Hart e.a. (Lochem/Gent, De Tijdstroom), 1996, 326
          - 'De hogedrukpan', z.d., 327; 1 omslag
        - Brochures voor de campagne 'Dieet', 1974-1991 en z.d.; 328-374; 46 katernen en 1 omslag
          - Nr. 301, Een energiebeperkt dieet, 7e druk, 1974-1978, 328
          - Nr. 317, Celluloseverrijkt, 1977, 329
          - Nr. 318, Recepten, tips en menu's voor het celluloseverrijkt dieet, 1977, 330
          - Nr. 340, Recepten, tips en menu's voor het linolzuurverrijkt, koolhydraat-cholesterolbeperkt dieet, 1977, 331
          - Nr. 300, Meer weten over diëten, 8e druk, 1978, 332; 1 omslag
          - Nr. 310, Recepten, tips en menu's voor het cellulose-vetbeperkt dieet, 1e druk, 1978, 333
          - Nr. 314, Recepten, tips en menu's voor het glutenvrij dieet, 2e druk, 1979, 334
          - Nr. 319, Natriumbeperkt, 5e druk, 1979, 335
          - Nr. 313, Glutenvrij, 4e druk, 1979-1989, 336
          - Nr. 323, Energiebeperkt linolzuurverrijkt, 1e druk, 1980, 337
          - Nr. 324, Recepten, tips en menu's voor het energiebeperkt, linolzuurverrijkt dieet, 2e druk, 1980, 338
          - Nr. 327, Natriumbeperkt dieet voor diabetici, 1e druk, 1980, 339
          - Nr. 328, Recepten, tips en menu's voor het natriumbeperkt dieet voor diabetici, 1e druk, 1980, 340
          - Nr. 308, Recepten, tips en menu's voor het cellulosebeperkt dieet, 2e druk, 1981, 341
          - Nr. 320, Recepten, tips en menu's voor het natriumbeperkt dieet, 4e druk, 1983-1985, 342
          - Nr. 352, Met een dieet op vakantie naar het buitenland, 6e druk, 1984, 343
          - Nr. 300, Meer weten over diëten, 11e druk, 1985, 344
          - Nr. 356, Lijst van natriumbeperkte produkten, 4e druk, 1985, 345
          - Nr. 353, Lijst van goedgekeurde produkten voor diabetici, 7e druk, 1986-1987, 346
          - Nr. 321, Recepten, tips en menu's voor het linolzuurverrijkt, cholesterolbeperkt dieet, 3e druk, 1988, 347
          - Nr. 355, Lijst van lactosevrije merkartikelen, 12e druk, 1988, 348
          - Nr. 357, Lijst van koemelkeiwitvrije merkartikelen, 7e druk, 1988, 349
          - Nr. 354, Lijst van glutenvrije merkartikelen, 15e druk, 1991, 350
          - Nr. 358, Lijst van koemelkeiwit- en kippe-eivrije merkartikelen, 15e druk, 1991, 351
          - Nr. 360, Lijst van koemelkeiwitvrije merkartikelen, 15e druk, 1991, 352
          - Nr. 361, Lijst van kippe-eivrije merkartikelen, 15e druk, 1991, 353
          - Nr. 302, Recepten, tips en menu's voor het energiebeperkt dieet, 6e druk, z.d., 354
          - Nr. 303, Voeding voor diabetici, 7e druk, z.d., 355
          - Nr. 305, Eiwitbeperkt dieet, 1e druk, z.d., 356
          - Nr. 306, Recepten, tips en menu's voor het eiwitbeperkt dieet, 1e druk, z.d., 357
          - Nr. 307, Cellulosebeperkt dieet, 2e druk, z.d., 358
          - Nr. 309, Cellulosebeperkt dieet, 2e druk, z.d., 359
          - Nr. 311, Eiwitverrijkt, 2e druk, z.d., 360
          - Nr. 312, Recepten, tips en menu's voor het eiwitverrijkt dieet, 2e druk, z.d., 361
          - Nr. 315, Richtlijnen voor het lactosevrij dieet, z.d., 362
          - Nr. 321, Linolzuurverrijkt, cholesterolbeperkt, 3e druk, z.d., 363
          - Nr. 325, Natriumbeperkt-energiebeperkt dieet, 3e druk, z.d., 364
          - Nr. 326, Recepten, tips en menu's voor het natriumbeperkt-energiebeperkt dieet, 3e druk, z.d., 365
          - Nr. 331, Richtlijnen voor het natriumbeperkt, cellulose-vetbeperkt dieet, z.d., 366
          - Nr. 332, Recepten voor het natriumbeperkt, cellulose-vetbeperkt dieet, z.d., 367
          - Nr. 333, Het natriumbeperkt, energiebeperkt dieet, z.d., 368
          - Nr. 334, Recepten voor het natriumbeperkt, energiebeperkt dieet, z.d., 369
          - Nr. 337, Natriumbeperkt, linolzuurverrijkt, cholesterolbeperkt, z.d., 370
          - Nr. 338, Recepten, tips en menu's voor het natriumbeperkt, linolzuurverrijkt, cholesterolbeperkt dieet, z.d., 371
          - Nr. 339, Linolzuurverrijkt, koolhydraat-cholesterolbeperkt, z.d., 372
          - Nr. 351, Het natriumbeperkt dieet voor aanstaande moeders, 11e druk, z.d., 373
          - Nr. 359, Richtlijnen voor het vegetarisch energiebeperkt dieet, z.d., 374
        - Lesmateriaal en werkbladen, 1975-1991 en z.d.; 375-389; 7 katernen, 5 omslagen en 3 stukken
          - Nr. 239, Eten om te leven. Leven om te eten. Voedingsleer voor het vak huishoudkunde, 1975, 375
          - Nr. 231, Leerstofkern Voeding voor de 1e, 2e, 3e en 4e klas basisschool, 14e druk, 1977, 376
          - Nr. 232, Onze voeding. Leerstof voor de bovenbouw van de basisschool, 1e druk, 1977, 377
          - Nr. 265, Eten-sport-frisse lucht (voor leerlingen), 1979, 378
          - Nr. 265D, Lesmodellen met achtergrondinformatie voor docenten en werkbladen voor leerlingen 'Eten-sport-frisse lucht', 1979, 379; 1 omslag
          - Nr. 235, Voeding: verwerkingsbladen voor de onderbouw van de basisschool, 1980, 380
          - Lesprogramma 'Op school krijg je de smaak te pakken. Lekker koken in tien lessen', 1991, 381; 1 omslag
          - Nr. 236, Voeding: leerlingenblad 3e en 4e klas, z.d., 382
          - Nr. 240, Werkblad voor voeding-stickers, z.d., 383; 1 stuk
          - Nr. 266, Lesmodellen voor docenten 'Eten-sport-frisse lucht', z.d., 384
          - Nr. 500, Lessenserie 'Eten kiezen', z.d., 385; 1 omslag
          - Nr. 501-507, Werkbladen van lessen over voeding voor 4 t/m 6-jarigen, z.d., 386; 1 omslag
          - Knipplaat nr. 520, z.d., 387; 1 stuk
          - Knipplaat nr. 521, z.d., 388; 1 stuk
          - Sheets 'Weet wat je eet', module 1, behorende bij de Voedingskit, z.d., 389; 1 omslag
        - Quiz 'Test je voedingskennis met de maaltijdschijf', 1981-1982; 390; 1 omslag
        - Het opstellen van aanbevelingen ten behoeve van dieetbrochures door de Werkgroep dieetvoorlichtingssystemen in samenwerking met de Nederlandse Vereniging van Diëtisten, 1986; 391; 1 omslag
        - Maandblad 'Voedingsinformatie', 1986-1989; 392-395; 4 omslagen
          Incompleet.
          - 9e jaargang, nrs. 1 en 10, 1986, 392
          - 10e jaargang, nr. 11, 1987, 393
          - 11e jaargang, 1988, 394
            Incompleet. Nrs. 8 en 9 ontbreken.
          - 12e jaargang, 1989, 395
            Incompleet. Nr. 6 ontbreekt.
        - Tijdschrift 'Groepsvoeding informatie', 1988-1989; 396-401; 6 omslagen
          Incomplete serie.
          5.157-0011-01 Minister van Volksgezondheid, Welzijn en Sport
          - Nr. 33, 1988 januari, 396
          - Nr. 35, 1988 juli, 397
          - Nr. 36, 1988 oktober, 398
          - Nr. 38, 1989 april, 399
          - Nr. 39, 1989 juli, 400
          - Nr. 40, 1989 oktober, 401
        - Foto's van de stand van het Voorlichtingsbureau voor de Voeding op het Horecava-symposium in de RAI te Amsterdam, 1990; 402; 1 omslag
        - Het opstellen van de pleidooi 'Begint bij Vetdam de victorie?' inzake een geïntegreerd voorlichtingsproject, opgesteld door drs. C. Wagenaar, directeur VoVo, 1990; 403; 1 omslag
        - Maandblad 'Voeding en Voorlichting', 1990-1998; 404-412; 9 omslagen
          - 1e jaargang, 1990, 404
          - 2e jaargang, 1991, 405
          - 3e jaargang, 1992, 406
          - 4e jaargang, 1993, 407
          - 5e jaargang, 1994, 408
          - 6e jaargang, 1995, 409
          - 7e jaargang, 1996, 410
          - 8e jaargang, 1997, 411
          - 9e jaargang, 1998, 412
        - Het houden van een toespraak ter gelegenheid van de presentatie van de Voedingswijzer door drs. C. Wagenaar, directeur van het Voorlichtingsbureau voor de Voeding op donderdag 19 december 1991 in het Museon te Den Haag, 413; 1 omslag
        - Informatieberichten, 1994-1995; 414-415; 2 omslagen
          - 1994, 414
          - 1995, 415
        - Praktisch werkboek 'Werken aan een kwaliteitssysteem in de voedingsverzorging', voor het opzetten van een kwaliteitshandboek, 1995; 416; 1 deel
        - Informatiekrant 'Voedingseducatie op de basisschool. N.O.T. Special. Voeding in trek', z.d.; 417; 1 katern
        - Stickers, z.d.; 418-421; 4 stukken
          - Nr. 244, Spelregels voor goede voeding, 418
          - Nr. 245, Gezonde voeding met de maaltijdschijf, 419
          - Nr. 523, Eten kiezen, 420
          - Stickers behorende bij het project rond de film 'Je moet het zelf maar (w)eten', 421
      - Onderzoek, 2.2.2.2.
        - Rapport 'Persberichten. Meningen-wensen-toepassing: enquête', opgesteld door de Nederlandse Stichting voor Statistiek, 1969; 422; 1 omslag
          5.157-0032-01 Minister van Landbouw, Natuur en Voedselkwaliteit
        - Proefschrift 'Rationalisering van de diëtetiek', opgesteld door J. Swieringa, 1980; 423; 1 omslag
        - Rapport 'Ken de kwaliteit van de voeding', opgesteld door VoVo, 1986; 424; 1 omslag
        - Rapport 'Voedingsverzorging in bejaardenoorden', opgesteld door VoVo, 1987; 425; 1 omslag
        - Het opstellen van de interne notitie 'Vetdam: consequenties voor het Voorlichtingsbureau voor de Voeding. Inventarisatie voedingsprojecten', 1990; 426; 1 omslag
        - Rapport 'Computergestuurd voedingsonderwijs: projectplan annex subsidie-aanvraag', opgesteld door VoVo in samenwerking met het Instituut voor Toegepaste Sociale Wetenschappen (ITS) te Nijmegen, 1990; 427; 1 omslag
        - Rapport 'Vetcampagne: afdeling Voedingsvoorlichting', opgesteld door VoVo, 1990; 428; 1 omslag
        - Het doen van een inventarisatie van de consumentenvoorlichting, 1992; 429; 1 omslag